最高法院刑事判決　　　　　　　　　　　　　　　九十一年度台上字第二六六二號
　　上　訴　人　甲○○
右上訴人因違反毒品危害防制條例案件，不服台灣高等法院台中分院中華民國九十一
年一月三十一日第二審更審判決（九十年度上更(一)字第四四一號，起訴案號：台灣苗
栗地方法院檢察署八十九年度偵字第二七五六號），提起上訴，本院判決如左：
    主  文
原判決撤銷，發回台灣高等法院台中分院。
    理  由
本件原判決認定上訴人甲○○有多次前科，仍不知悔改，復於民國八十八年十月二十
五日以後之不詳時、地，自不詳姓名者取得第二級毒品甲基安非他命二大包、十小包
（含袋重約二四七‧一公克，驗後餘重為二四七‧○九公克）後，見販賣安非他命有
厚利可圖，竟意圖販賣而持有之。嗣於八十九年二月十九日下午四時許，攜帶前開安
非他命，由台北駕駛其不知情之兒子杜立武所有車牌Ｋ六｜七四七一號自用小客車至
苗栗市區，同日下午六時二十五分，在苗栗市福星山公園附近為警查獲，並在其自用
小客車之分電盤內，扣得上開安非他命等情，因而撤銷第一審判決，改判仍論處上訴
人意圖販賣而持有第二級毒品罪刑（累犯），固非無見。
惟查(一)毒品危害防制條例第四條第一款、第二款所指之販賣第一級、第二級毒品行為
，並不以販入之後復行賣出為要件，祗要以營利為目的，將毒品販入或賣出，有一於
此，其犯罪即為完成，而同法第五條第一、二項所指之意圖販賣而持有行為，僅指前
條第一、二項之意圖營利而販入以外之其他原因持有毒品後，另行起意販售，尚未著
手於販賣之情形，始有該條第一、二項之適用。原判決僅載明上訴人於八十八年十月
二十五日以後之不詳時、地自不詳姓名者，取得安非他命二大包、十小包，但對於其
購入時，如何係基於意圖營利以外之原因而持有及如何意圖販賣而持有之事實，均未
詳加認定，自不足為適用法律之依據。(二)有罪之判決書，應記載犯罪事實所憑之證據
及認定之理由，刑事訴訟法第三百十條第一款定有明文。而認定事實所憑之證據，須
確實存在，就該卷內不難考見者，始克當之。查上訴人迭次辯稱：其因妻子與大兒子
同一天死亡，心情不好，且身體不適，才於八十八年十二月六日攜帶新台幣（下同）
十萬元來苗栗購買安非他命，用掉七萬元，還剩三萬元，是買來自己吸食等語（詳偵
查卷六頁反面、三十四頁反面），另亦無證據足以證明上訴人於八十八年十月二十五
日以後於不詳時、地購入安非他命，而於案發日攜來苗栗係伺機販賣之事實，竟遽行
論處上訴人意圖販賣而持有第二級毒品，顯有認定事實不依證據之違誤。上訴意旨指
摘原判決不當，尚非全無理由，應認仍有撤銷發回更審之原因。
據上論結，應依刑事訴訟法第三百九十七條、第四百零一條，判決如主文。
中      華      民      國    九十一    年      五      月      九      日
                              最高法院刑事第八庭
                                  審判長法官  莊  登  照
                                        法官  洪  明  輝
                                        法官  黃  一  鑫
                                        法官  魏  新  和
                                        法官  林  秀  夫
      右正本證明與原本無異
                                              書  記  官
中      華      民      國    九十一    年      五      月     十五     日
